臺灣臺南地方法院家事判決　　　　　　　　95年度親字第99號
原　　　告　甲○○
被　　　告　丙○○
兼前列一人
法定代理人　乙○○
前當事人間請求否認子女事件，經本院於民國96年4月9日言詞辯
論終結，判決如下：
　　主　    文
確認被告乙○○與被告丙○○間之親子關係不存在。
訴訟費用新台幣參仟元由被告負擔。
　　事實及理由
一、原告主張：原告甲○○（女，民國○○年○月○日生，身分證統
    一編號：Ｚ000000000號）與被告乙○○（男，民國○○年○○月
    ○○日生，身分證統一編號：Ｚ000000000號）於民國88年11月
    12日結婚，惟原告於92年1月即離家出走， 並與訴外人卓長
    村（男，民國○○年○月○○日生，身分證統一編號：Ｚ00000000
    0號）同居，兩造於95年5月10日達成協議離婚，離婚後即未
    同居在一起，原告並於離婚後之95年7月2日生下被告丙○○
    （女，民國○○年○月○日生，身分證統一編號：Ｚ000000000號
    ），雖被告丙○○被推定為被告乙○○之婚生子女，但被告
    丙○○實非被告乙○○之子女，故請求確認被告丙○○與被
    告乙○○之親子關係不存在。
二、被告陳述：對於原告之主張無意見，被告丙○○確實非被告
    乙○○之女。
三、得心證之理由：
（一）從子女出生日回溯第181日起至第302日止為受胎期間；又
      妻之受胎在婚姻關係存續中者，推定其所生之子女為婚生
      子女；前項推定，如夫妻之一方能證明妻非自夫受胎者，
      得提起否認子女之訴，但應於知悉子女出生之日起一年內
      為之，民法第1062條第1項、第1063條分別定有明文； 又
      否認子女之訴，由妻起訴者，以夫及子女為共同被告，民
      事訴訴訟法第589條之1第1項後段定有明文。 本件原告主
      張與被告乙○○於88年11月12日結婚， 而於95年5月10日
      離婚，原告嗣於95年7月2日產下被告丙○○，而自被告丙
      ○○出生之日回溯第181日（即95年1月3日）起至第302日
      （即94年9月27日） 均在原告與被告乙○○自88年11月12
      日至95年5月10日止之婚姻關係存續期間等情， 業據提出
      戶籍謄本為憑，堪信為真實。按之前揭有關受胎期間之規
      定，被告丙○○自受推定為被告乙○○之婚生子女。又原
      告於95年8月4日提起本訴，距95年7月2日被告丙○○出生
      之日並未逾一年，亦已遵守前揭期間之規定。從而，原告
      於知悉被告丙○○出生後尚未滿一年時，訴請否認被告丙
      ○○為自被告乙○○受胎所生之婚生子，核與上開規定相
      符，核先敘明。
 （二）原告復主張 被告丙○○非自被告乙○○受胎所生之女乙
       節， 經本院囑託國立成功大學醫學院附設醫院為被告丙
       ○○與訴外人卓長村為血緣鑑定， 經國立成功大學醫學
       院附設醫院鑑定之結論：「本系統所檢驗之DNA點位皆無
       法排除卓長村（男，民國○○年○月○○日生，身分證字號：
       Ｚ000000000）與丙○○ （女，民國○○年○月○日生，身分
       證字號：Ｚ000000000號）之血緣關係， 其親子關係指數
       （CPI）為49574.65947 4，親子關係概率（probability
       of pa ternity；PP）值為99.997983％。」， 此有成大
       醫院婦產部優生保健科檢送之血緣鑑定報告 在卷可稽，
       是被告丙○○應係訴外人卓長村之女，而與被告乙○○
       確實無親子關係，自堪信原告主張為真實。從而，原告
       請求確認被告乙○○與被告丙○○間之親子關係不存在
       ，為有理由，應予准許。
四、結論：原告之訴，為有理由，依民事訴訟法第78條，判決如
    主文。
中　　華　　民　　國　　96　　年　　4 　　月　　23　　日
                      家事法庭    法　官　王 獻 楠
以上正本係照原本作成。
如對本判決上訴，須於收受判決正本送達後20日內向本院提出上
訴狀，並繳納上訴費及附具繕本。
中　　華　　民　　國　　96　　年　　4 　　月　　23　　日
                                  書記官　黃 心 怡
